【裁判字號】    98,訴,2609
【裁判日期】    980825
【裁判案由】    毒品危害防制條例
【裁判全文】
臺灣臺中地方法院刑事判決              98年度訴字第2609號
公  訴  人  臺灣臺中地方法院檢察署檢察官
被      告  甲○○
上列被告因違反毒品危害防制條例案件，經檢察官提起公訴（98
年度毒偵字第1607號），被告於準備程序中就被訴事實為有罪之
陳述，於聽取當事人之意見後，由本院合議庭裁定由受命法官獨
任以簡式審判程序審理，判決如下：
    主  文
甲○○施用第一級毒品，處有期徒刑壹年。又施用第二級毒品，
處有期徒刑柒月，扣案之吸食器壹組，沒收。應執行有期徒刑壹
年陸月，扣案之吸食器壹組，沒收。
    犯 罪 事 實
一、甲○○曾於民國87年間因施用毒品案件，經依本院裁定送勒
    戒處所觀察、勒戒後，認無繼續施用毒品之傾向，而於87年
    7月2日執行完畢釋放；又於87年8月間因施用第一、二級毒
    品案件，經依本院裁定送勒戒處所觀察、勒戒後，認有繼續
    施用毒品之傾向，再經本院裁定令入戒治處所施以強制戒治
    ，刑罰部分則經臺灣高等法院臺中分院以89年上訴字第110
    號判處有期徒刑8月、7月，應執行有期徒刑1年2月確定；復
    於89年間因施用第一、二級毒品案件，經本院分別以89年度
    訴字第1470號、89年度易字第2027號判處有期徒刑10月、8
    月確定，上開4案經本院以90年度聲字第2396號定執行刑為
    有期徒刑2年5月確定，於91年10月30日假釋出獄，惟其於假
    釋期間再犯施用第一、二級毒品案件，經本院以92年度訴字
    第1979號判處有期徒刑11月、7月，應執行有期徒刑1年4月
    確定，及因違犯槍砲彈藥刀械管制條例案件，經本院以92年
    度訴字第2787號判處有期徒刑3年6月確定，上開3案經本院
    以93年度聲字第1226號定應執行刑為有期徒刑4年9月確定並
    經本院以96年度聲減字第3125號減刑後定應執行刑為有期徒
    刑4年2月，上開4案之假釋亦經撤銷，殘刑為10月又14日，
    經接續執行，於96年11月30日假釋出獄，然又於假釋期間再
    犯施用第一、二級毒品案件，經本院以97年度訴字第4582號
    判處有期徒刑1年、8月，應執行有期徒刑1年6月，上開3 案
    之假釋亦經撤銷，殘刑為10月又20日，經接續執行，於98年
    4月9日入監執行。詎仍不知悔改，復於前開觀察、勒戒及強
    制戒治執行完畢釋放後5年內及5年內經追訴處罰後，另基於
    施用第一級毒品海洛因（下稱海洛因）之犯意，於98年4月8
    日上午10時許，在臺中市○○路○段106巷8號306室居處，以
    將海洛因摻入香煙，以火點燃後吸食其煙之方式，非法施用
    第一級毒品海洛因1次。又另基於施用第二級毒品甲基安非
    他命（下稱甲基安非他命）之犯意，於施用完上開海洛因後
    某時，在上開地點，以將甲基安非他命置於吸食器內，以火
    加熱使生煙霧狀後吸食其煙之方式，非法施用第二級毒品甲
    基安非他命1次。
    嗣因甲○○另案遭通緝，為警於98年4月8日12時10分許，在
    臺中市○○路○段106巷8號306室搜索查獲，並扣得假麻黃鹼
    1 包（毛重0.56公克，鑑驗後餘淨重0.3161公克）、電子磅
    秤1台、吸食器1組及注射針筒1支。且為警採集其尿液檢驗
    ，結果呈海洛因及甲基安非他命代謝物陽性反應，始悉上情
    。
二、案經臺中縣警察局報請臺灣臺中地方法院檢察署檢察官偵查
    起訴。
    理  由
一、上揭犯罪事實，業據被告甲○○於偵訊及本院審理中坦承不
    諱，且其於警詢時為警採集之尿液，經送中山醫學大學附設
    醫院以氣相層析質譜儀 (GC/MS)檢驗結果，呈現海洛因及甲
    基安非他命代謝物陽性反應，此有該公司出具之濫用藥物尿
    液檢驗報告1紙附卷可稽（見偵卷第38頁），此外，復有尿
    液代號與真實姓名對照表在卷可查，其確有施用第一級毒品
    海洛因、第二級毒品甲基安非他命之犯行，至堪認定。
二、查海洛因、甲基安非他命分係毒品危害防制條例第2條第2項
    第1款、第2款規定之第一級、第二級毒品，是核被告所為，
    分係犯同條例第10條第1項之施用第一級毒品罪，及同條例
    第10條第2項之施用第二級毒品罪。被告持有第一級、第二
    級毒品之低度行為，各應為施用之高度行為所吸收，均不另
    論罪。被告所犯上開2罪，犯意各別，行為互殊，應分論併
    罰。爰審酌被告一再施用毒品，仍不知戒惕，再次施用毒品
    ，無視於毒品對於自身健康之戕害及國家對於杜絕毒品犯罪
    之禁令，不知戒除惡習，然念及被告坦承犯行，態度良好，
    其施用毒品並無危害他人，本之施用毒品者均有相當程度之
    成癮性及心理依賴，其犯罪心態與一般刑法犯罪之本質並不
    相同，容應以「病人」之角度為考量，並側重適當之醫學治
    療及心理矯治為宜等一切情狀，分別量處如主文所示之刑，
    並定其應執行刑，以資懲儆。
三、扣案之吸食器1組，係被告所有且供施用第二級毒品甲基安
    非他命犯罪所用之物，並據被告供明在卷，爰依刑法第38條
    第1項第2款規定，於該犯罪項下宣告沒收之。
四、按沒收為從刑，基於主從不可分原則，自應附隨於主刑而為
    宣告，如無主刑，從刑即無從附麗（最高法院78年台非字第
    72號判例、92年度台上字第1472號判決意旨參照）。又毒品
    危害防制條例第18條第1項前段所謂「查獲」之第一、二級
    毒品，係指經有罪判決書事實欄認定與被告犯罪事實有密切
    關聯之毒品而言（最高法院98年度台上字第2253號判決意旨
    參照）。是，扣案之第四級毒品假麻黃鹼1包（毛重0.56公
    克，鑑驗後餘淨重0.3 161公克），尚無積證證據證明與本
    案犯罪有關，尚不得於本案宣告沒收銷燬，將來應由檢察官
    聲請單獨宣告沒收；及扣案之電子磅秤1台及注射針筒1支，
    亦無積極證據證明核與沒收之要件相符，爰均不予宣告沒收
    。是檢察官聲請就上開物品宣告沒收銷燬，尚有未洽。又依
    上開犯罪事實欄所載，被告之前開案件並未執行完畢，檢察
    官認被告有累犯之適用，亦屬誤會，均附此敘明。
據上論斷，應依刑事訴訟法第273條之1第1項、第299條第1項前
段，毒品危害防制條例第10條第1項、第2項，刑法第11條前段、
第38條第1項第2款、第51條第5款，判決如主文。
本案經檢察官楊朝嘉到庭執行職務。
中    華    民    國    98    年    8     月    25    日
                      臺灣臺中地方法院刑事第十七庭
                              法  官  洪堯讚
上正本證明與原本無異。
如不服本判決，應於收受送達後10日內向本院提出上訴書狀（應
敘述具體理由並附繕本）。
上訴書狀如未敘述理由，應於上訴期間屆滿後20日內補提理由書
於本院。
                              書記官  沈慧玲
中    華    民    國    98    年    8     月    25    日
附錄論罪科刑法條
毒品危害防制條例第10條第1項
施用第一級毒品者，處6月以上5年以下有期徒刑。
施用第二級毒品者，處3年以下有期徒刑。


司法院資訊處製作；財團法人民間司法改革基金會備份。
